【裁判字號】    90,易,2484
【裁判日期】    900824
【裁判案由】    竊盜
【裁判全文】
臺灣板橋地方法院刑事判決                          九十年度易字第二四八四號
    公  訴  人  臺灣板橋地方法院檢察署檢察官
    被      告  甲○○
右列被告因竊盜案件，經檢察官提起公訴 (八十九年度偵字第二一六五六），本院判
決如左：
    主  文
甲○○竊盜，未遂，處有期徒刑參月，如易科罰金以參佰元折算壹日。
    事  實
一、甲○○於民國八十八年間因竊盜及偽造文書案，經臺灣高等法院分別判處有期徒
    刑七月、三月，應執行有期徒刑八月確定，嗣於九十年八月九日執行完畢，竟不
    知悔改，與從事舊貨買賣之乙○○係朋友關係，知悉乙○○在台北縣三重市○○
    ○街七十號倉庫內擺放貨物，倉庫大門僅以鐵絲鉤住而未上鎖，且乙○○平日均
    駕駛紅色汽車代步之情，甲○○遂意圖為自己不法之所有，於八十九年十一月十
    一日上午六時四十分許，以找朋友為由，偕同不知情之外甥楊膳蔚（已由檢察官
    為不起訴處分）駕駛七Ｆ─五０二八號自用小貨車至上開倉庫，甲○○囑咐楊膳
    蔚在倉庫外守候，如見有人駕駛紅色汽車前來再進去通知云云，甲○○則進入倉
    庫內搬運時鐘等貨物至小貨車上，直至上午八時許，適乙○○駕車前往倉庫時當
    場發現而報警處理，並在該小貨車上查獲乙○○失竊之時鐘二個、運動器材一個
    及黑膠唱片二十八片，甲○○因而未能得逞。
二、案經乙○○訴由台北縣警察局三重分局報請台灣板橋地方法院檢察署檢察官偵查
    起訴。
    理  由
一、訊據被告甲○○坦承於前述時地點搬取乙○○之物品事實，惟矢口否認有何竊盜
    犯行，辯稱：伊與乙○○是朋友，乙○○以前曾同意伊去他的倉庫拿取東西，乙
    ○○事後忘記才會認為伊是竊盜云云。惟查，告訴人乙○○於警訊及偵查中一再
    指訴其未曾同意被告可自行前往搬運貨物且認定被告是竊盜行為等情，復有贓物
    認領保管單一紙及現場相片在偵查卷可稽。被告所辯無非飾卸之詞，不足採信。
    本件事證明確，被告犯行堪以認定。
二、核被告甲○○所為，係犯刑法第三百二十條第三項、第一項之竊盜未遂罪。被告
    已著手於犯罪之行為而未遂，應依刑法第二十六條前段之規定，按既遂犯之刑減
    輕之。爰審酌被告之品行、犯罪動機、目的、手段、所生之危害，及其犯罪後態
    度等一切情狀，量處如主文所示之刑，並諭知易科罰金之折算標準。又被告行為
    後，刑法第四十一條之規定，業經於九十年一月四日修正，並經總統於九十年一
    月十日公布，依法於九十年一月十二日生效，而修正後之刑法第四十一條第一項
    之規定，對於被告並無不利，依刑法第二條第一項前段之規定，適用裁判時之新
    法。
據上論斷，應依刑事訴訟法第二百九十九條第一項前段、第三百二十條第三項、第一
項、第二十六條前段、第四十一條第一項、第二條第一項前段、罰金罰鍰提高標準條
例第一條前段、第二條，判決如主文。
本案經檢察官吳宗光到庭執行職務。
中      華      民      國    九十      年      八      月    二十四    日
                                      臺灣板橋地方法院刑事第二庭
                                          法  官  黃  惠  瑛
右正本證明與原本無異。
如不服本判決，應於判決送達後十日內，向本院提出上訴狀。
                                          書記官  陳  旻  源
中      華      民      國    九十        年    八      月    二十八    日
附錄本案論罪科刑法條全文：
刑法第三百二十條
意圖為自己或第三人不法之所有，而竊取他人之動產者，為竊盜罪，處五年以下有期
徒刑、拘役或五百元以下罰金。
意圖為自己或第三人不法利益，而竊佔他人之不動產者，依前項之規定處斷。
前二項之未遂犯罰之。


司法院資訊處製作；財團法人民間司法改革基金會備份。
